臺灣高等法院刑事判決　　　　　　　　 96年度上易字第150號
上　訴　人
即　被　告　甲○○
上列上訴人因妨害自由案件，不服臺灣臺北地方法院95年度易字
第2328號，中華民國95年12月20日第一審判決（起訴案號：臺灣
臺北地方法院檢察署95年度偵字第17984號），提起上訴，本院
判決如下：
    主  文
上訴駁回。
    事  實
一、甲○○於民國九十五年五月四日下午四時四十分許，因與乙
    ○○有所爭執，竟基於以加害生命之事恐嚇他人之犯意，在
    位於臺北市○○街○段二二三號之臺灣高等法院一樓之女生
    廁所處，向乙○○稱：「如果妳敢去領債權分配款的話，我
    會等妳，讓妳不知道怎麼死的，出去小心被車撞死」等語而
    以加害生命之事恐嚇乙○○，使乙○○心生畏懼，致生危害
    於安全，嗣因乙○○報警處理後，始悉上情。
二、案經乙○○訴由臺北市政府警察局中正第一分局報請臺灣臺
    北地方法院檢察署檢察官偵查起訴。
    理  由
一、訊據被告甲○○固坦承其於上開時間、地點與乙○○發生爭
    執等情，惟矢口否認有何恐嚇之犯行，並辯稱：伊並未說前
    開之話語，伊係對乙○○說：「我們去發誓，妳如果有領這
    三萬去，你就會被車撞死，如果妳沒有領，我就會被車撞死
    ！」而曾令梅為被告之員工，會幫乙○○說話，在廁所與乙
    ○○發生爭執時，伊並未看到曾令梅云云，經查：
  (一)被告對於公訴人所提之證據資料及以下作為判斷依據之各項
    證據資料，均同意或不爭執其證據能力，經審酌該等言詞供
    述及書面作成時之情況認為適當，均無不宜作為證據之情事
    ，依刑事訴訟法第一百五十九條之五規定，均得作為證據。
  (二)證人乙○○於原審審理中到庭結證稱：案發當時，伊與曾令
    梅在廁所裡，被告在外大聲地說：「如果妳敢去領債權分配
    款的話，我會等妳，讓妳不知道怎麼死的，出去小心被車撞
    死」，伊聽到後會感到害怕等語（見原審九十五年十二月六
    日審判筆錄）；證人曾令梅於偵查中證稱：伊與乙○○進到
    一樓廁所內，被告追進來就對告訴人說「妳敢Ａ我的錢，小
    心點啊，出門小心出車禍、被撞死，要等他」；「被告用威
    脅語氣罵很聲，我們很害怕」下去我會來找妳算帳」等語（
    見臺灣臺北地方法院檢察署九十五年偵字第一七九八四號卷
    第二十四頁）；原審審理中亦到庭結證稱：伊於八十四年到
    八十七年間受僱於乙○○，八十七年以後係作兼差，案發當
    天，伊陪乙○○去法院及作證。案發時，伊與乙○○在洗手
    間裡面，被告將廁所外之門打開對的廁所裡面說：「妳不要
    臉敢Ａ我的錢，小心妳會出車禍，妳有在開車，錢吃下去我
    會來找妳算帳」等話語，因時間久，伊已不記得確實的話語
    ，證人乙○○及曾令梅二人就被告確曾於上開時間，在上開
    地點出言恐嚇證人乙○○等主要事實均為一致之陳述，而被
    告於偵查中亦自承：證人曾令梅於案發當日有去高院開庭等
    語（見臺灣臺北地方法院檢察署九十五年偵字第一七九八四
    號卷第二十四頁）明確，則證人曾令梅於案發時出現在案發
    地點，核與常情並無不合，況被告並無法提出證人曾令梅於
    案發時不在現場之證據資料以供參酌，實難單憑證人曾令梅
    受僱於證人乙○○即認證人曾令梅之證言不可採信，綜上所
    述，本案被告確曾於上開時間，在上開地點以犯罪事實欄所
    示之話語恐嚇證人乙○○，致生危害於安全之犯行，堪以認
    定，被告前開所辯，顯屬事後卸責之詞，難以憑採。本案事
    證已臻明確，被告於本院審理時聲請測謊，核無必要，併此
    敘明。
二、查被告行為後，刑法業經立法院通過修正，於九十四年二月
    二日經總統公布修正，並自九十五年七月一日生效，就刑法
    第三百零五條罰金刑部分，因刑法第三十三條第五款之修正
    ，上開規定法定刑之最低法定刑度提高為新臺幣一千元；易
    科罰金部分，新法刪除「因身體、教育、職業、家庭之關係
    或其他正當事由，執行顯有困難者」之要件，並將易科罰金
    之折算標準，由原配合罰金罰鍰提高標準條例第二條（九十
    五年七月一日刪除生效）規定之銀元一百元至銀元三百元折
    算一日，提高為新臺幣一千元、二千元或三千元折算一日，
    經綜合比較上開法律變更之情形，以九十五年七月一日修正
    生效前之規定對於被告較為有利，依據修正後刑法第二條第
    一項前段之規定，即應適用九十五年七月一日修正生效前之
    上開刑法規定。
三、核被告所為，係犯刑法第三百零五條之恐嚇危害安全罪。原
    審認被告罪證明確，適用刑法第二條第一項前段、第三百零
    五條、修正前刑法第四十一條第一項前段，罰金罰鍰提高標
    準條例第一條前段、修正前罰金罰鍰提高標準條例第二條，
    現行法規所定貨幣單位折算新臺幣條例第二條之規定，及審
    酌被告於偵查、審理中均矢口否認犯行，犯後態度不佳，其
    因與證人乙○○發生摩擦，即出言恐嚇，犯罪動機實有可議
    之處，且犯罪手段對於證人乙○○生理、心理所產生之危害
    等情狀，量處拘役四十日，並依據修正前刑法第四十一條第
    一項前段之規定諭知易科罰金之折算標準。其認事用法及量
    刑，均無違誤，被告上訴意旨，仍執陳詞否認犯罪，為無理
    由，其上訴應予駁回。
據上論斷，應依刑事訴訟法第368條，判決如主文。
本案經檢察官賴俊雄到庭執行職務。
中　　華　　民　　國　　96　　年　　4　　月　　 4 　　日
　　　　　　　　　刑事第十六庭  審判長法　官  葉騰瑞
　　　　　　　　　　　　　　　　　    法　官  吳鴻章
　　　　　　　 　 　　　　　　　　　　法　官  莊明彰
以上正本證明與原本無異。
不得上訴。
                                      書記官  周素秋
中　　華　　民　　國　　96　　年　　4 　　月　　4 　　日
附錄：本案論罪科刑法條全文
中華民國刑法第305條
（恐嚇危害安全罪）
以加害生命、身體、自由、名譽、財產之事，恐嚇他人致生危害
於安全者，處2年以下有期徒刑、拘役或3百元以下罰金。
